【裁判字號】    97,訴緝,55
【裁判日期】    980506
【裁判案由】    違反槍砲彈藥刀械管制條例
【裁判全文】
臺灣屏東地方法院刑事判決              97年度訴緝字第55號
公  訴  人  臺灣屏東地方法院檢察署檢察官
被      告  甲○○
                    （現在臺灣屏東監獄竹田分監執行中）
指定辯護人  張瓊文律師
上列被告因違反槍砲彈藥刀械管制條例案件，經檢察官提起公訴
（97年度偵字第79號），本院判決如下：
    主  文
甲○○犯非法販賣槍砲之主要組成零件未遂罪，累犯，處有期徒
刑肆年陸月，併科罰金新臺幣拾萬元，罰金如易服勞役，以新
臺幣壹仟元折算壹日，扣案如附表編號一、二、四、五所示之物
均沒收之。
    事  實
一、甲○○前於民國93年間，因違反槍砲彈藥刀械管制條例案件
    ，經本院以92年度訴字第481 號判處應執行有期徒刑2 年，
    併科罰金新臺幣（下同）15萬元確定，於95年3 月3 日假釋
    付保護管束，迄95年10月6 日縮刑期滿（保護管束誤於95年
    10月9 日結束），視為執行完畢。猶不思悔改，明知土造金
    屬槍管為政府公告查禁之槍砲主要組成零件，屬於違禁物，
    不得擅自製造、販賣，竟基於販賣槍砲主要組成零件之犯意
    ，自96年10月30日起，先後以不知情之女友陳盈勳及友人林
    彥佑之名義，租用屏東縣長治鄉○○路33號5 樓之9 房屋，
    未經許可，於96年10月30日至同年12月19日間之某時，在上
    揭租處，以其所有如附表編號一所示之六角車刀（車膛線用
    ）、支撐鋼架、油壓機、老虎鉗、砂輪機、拋光機、電鑽、
    改造槍械工具、護目鏡，參考槍械雜誌，製造能與適用規格
    之模擬槍組成可發射子彈具有殺傷力改造手槍之金屬槍管，
    伺機販賣牟利；甲○○使用其所有如附表編號二所示之行動
    電話，於96年12月19日晚上10時57分許，接獲乙○○（即起
    訴書所載之「空仔」）來電訂購仿BERETTA 廠M9型半自動手
    槍之改造手槍1 支，單價3 萬元，再於96年12月20日晚上6
    時9 分許之前陸續追加，共訂購該款改造手槍3 支（含彈匣
    6 個），乙○○先於96年12月20、21日，各匯2 萬元入甲○
    ○所指定其向不知情之林彥佑借用之屏東永安郵局帳戶內，
    甲○○旋提領之，並備妥如附表編號三所示仿BERETTA 廠M9
    型半自動手槍之槍枝3 支（含彈匣6 個，惟均缺撞針），及
    如附表編號四所示其自製適用於該款槍枝之土造金屬槍管3
    支，準備交貨；適為警執行通訊監察中，於96年12月21日下
    午8 時26分許，得悉甲○○出發搭車北上交貨，有相當理由
    ，遂於96年12月21日晚上9 時5 分許，在屏東市○○路104
    號統聯客運屏東站前盤查正要搭車之甲○○，起出其隨身攜
    帶如附表編號二、三、四所示之物及如附表編號五所示乙○
    ○所匯購槍前期款賸餘之現金，使甲○○無法完成交易而販
    賣未遂，經甲○○同意搜索，於翌（22）日下午1 時15分許
    ，在上揭租處，扣得如附表編號一所示之物，而查獲上情。
二、案經高雄市政府警察局三民二分局報告臺灣屏東地方法院檢
    察署檢察官偵查起訴。
    理  由
一、按被告以外之人於審判外之言詞或書面陳述，除法律有規定
    者外，不得作為證據，刑事訴訟法第159 條第1 項定有明文
    。而法律另有規定：
    (一)除顯有不可信之情況外，公務員職務上製作之紀錄文書、
      證明文書，亦得為證據，刑事訴訟法第159 條之4 第1 款
      有所規定。而本判決所引用被告甲○○與乙○○於96年12
      月19日晚上10時57分許起至96年12月21日下午8 時26分許
      期間之通訊監察譯文，乃檢察官依據通訊保障及監察法核
      發通訊監察書（見偵(一)卷第83頁），實施通訊監察，以錄
      音設備之機械作用真實保存原始通訊內容，由司法警察於
      執行監聽職務時，依監聽錄音帶予以翻譯製作之紀錄文書
      ，有原始錄音可供勘驗核對，且無顯不可信之情況，被告
      對上開譯文所載通訊內容亦無爭執（見本院卷第17頁），
      依此款規定，應有證據能力。
    (二)除顯有不可信之情況外，從事業務之人於業務上或通常業
      務過程所須製作之紀錄文書、證明文書亦得為證據，刑事
      訴訟法第159 條之4 第2 款有所規定。而本判決所引用乙
      ○○使用第一銀行帳戶匯款入林彥佑郵局帳戶，及該郵局
      帳戶提領之交易明細資料，分別係各該銀行、郵局從事儲
      匯業務之人在業務上或通常業務過程所製作之紀錄文書、
      證明文書，且無顯不可信之情況，依此款規定，應有證據
      能力。
    (三)法院或檢察官得囑託醫院、學校或其他相當之機關、團體
      為鑑定；鑑定之經過及其結果，應命鑑定人以言詞或書面
      報告，刑事訴訟法第208 條第1 項前段、第206 條第1 項
      有所規定。而本判決所引用扣案如附表三、四所示之物之
      鑑定報告，分別係檢察官授權司法警察囑託鑑定、檢察官
      自行囑託鑑定，及本院囑託鑑定之鑑定報告，依此規定，
      應有證據能力。
二、訊據被告甲○○對上揭事實坦承不諱，復有其與乙○○通話
    之通訊監察譯文（見偵(一)卷第216 ～221 頁）、記錄被告所
    收受匯款帳戶明細之臺灣郵政股份有限公司屏東郵局97年5
    月14日屏營字第0975001253號函附林彥佑（局號：000000-0
    、帳號：000000-0）客戶交易資料（見偵(二)卷第129 ～130
    頁）、說明上開匯款紀錄所示之匯款人為乙○○之第一商業
    銀行總行98年1 月22日一總營規劃字第02304 號書函（見本
    院卷第74頁）、供被告指認乙○○之雲林縣警察局98年4 月
    6 日雲警戶字第0980010388號函附乙○○口卡片（見本院卷
    第111 ～112 頁）各1 份及照片20張（見偵(一)卷第49～58頁
    ）附卷可稽，並有扣案如附表所示之物佐證。附表編號三、
    四所示之物，經鑑定結果，分別係仿BERETTA 廠M9型半自動
    手槍之槍枝3 支（槍枝管制編號：0000000000、0000000000
    、0000000000號，含彈匣6 個，惟均缺撞針），且附表編號
    三所示之槍枝，若換裝附表編號四所示之土造金屬槍管，再
    加裝適用之撞針，即可擊發適用子彈，而變有殺傷力，有內
    政部警政署刑事警察局97年2 月1 日刑鑑字第0970001576號
    槍彈鑑定書（見偵(一)卷第261 ～266 頁）、內政部警政署刑
    事警察局98年3 月3 日刑鑑字第0980013450號函（見本院卷
    第88～89頁）各1 份在卷可憑；又附表編號四所示之土造金
    屬槍管，屬於內政部86年11月24日台內警字第8670683 號
    公告槍砲主要組成零件，亦有內政部97年5 月22日內授警字
    第0970870727號函（見偵(二)卷第131 頁）1 紙在卷可據，足
    見被告自白與事實相符，事證明確，其犯行堪以認定，應予
    依法論科。
三、核被告所為，係犯槍砲彈藥刀械管制條例第13條第5 項、第
    1 項之非法販賣槍砲之主要組成零件未遂罪。其製造槍砲之
    主要組成零件，顯係基於販賣之意思而製造，因製造與販賣
    之法定刑相同，依後階段行為吸收前階段行為理論，其製造
    之前階段應為後階段之販賣行為所吸收，不另論罪（臺灣高
    等法院暨所屬法院因應新修正刑法施行座談會提案第38號研
    討結果參照）；公訴人認係非法製造槍砲之主要組成零件罪
    吸收非法販賣槍砲之主要組成零件未遂罪，揆諸上開說明，
    尚有未洽，然因起訴法條俱在，自無變更起訴法條之必要。
    持有槍砲主要組成零件之低度行為，亦為製造、販賣之高度
    行為所吸收，不另論罪。又固然後階段之販賣行為未遂，但
    所吸收之前階段製造行為既遂，故不予依刑法第25條第2 項
    規定減輕其刑。被告前有如事實欄所載之罪刑執行情形，有
    臺灣高等法院被告前案紀錄表附卷可參，其受徒刑之執行完
    畢，5 年以內再犯有期徒刑以上之罪，為累犯，應加重其刑
    。爰審酌被告除前揭構成累犯之槍砲前科外，復於96年間，
    因販賣可發射子彈具有殺傷力之改造手槍3 支等，未遂（為
    警佯買查獲），經本院於96年8 月21日以96年度訴字第514
    號判處有期徒刑4 年6 月，併科罰金30萬元，經臺灣高等法
    院高雄分院於96年12月11日以96年度上訴字第2353號判決上
    訴駁回，於96年12月31日確定在案，有上開前案紀錄表及其
    一、二審判決書可參，於上述販槍案件一審宣判後不久，即
    再犯本案，可知其完全不思悔改，濫用其槍械專業知識，製
    造、販賣相關違禁物牟利，明知其製造、販賣之土造金屬槍
    管，凡與適用規格之模擬槍組合，即完成製造可發射子彈具
    有殺傷力改造手槍，若擊發適用之子彈，可輕易致人死傷，
    況其販賣上揭金屬槍管之同時，一併販賣同規格尚未改造之
    槍枝，僅不具撞針（亦可規避內政部94年5 月2 日台內警字
    第0940100466號公告所查禁之模擬槍之要件），其特意拆下
    之撞針，體積甚小，大可另行郵寄或以其他方法交付買家，
    亦不難組合，足見對社會治安所生之危險性，與直接販賣可
    發射子彈具有殺傷力之改造手槍，實差異不大，顯係基於前
    案被查獲之經驗，為降低本案被查獲所需承擔刑責之風險而
    如此為之，及本案所販賣槍管及搭售適用規格之槍枝共3 套
    ，價金合計9 萬元，堪認其惡性及對社會治安之危害，與其
    販賣改造手槍之前案大致相當，甚至犯罪手法推陳出新，更
    已收取4 萬元之犯罪所得，量刑自不宜低於前案，惟念其於
    審判期日終坦承犯行，犯後態度尚佳等一切情狀，量處如主
    文所示之刑，以示懲儆，並諭知罰金易科勞役之折算標準。
    扣案如附表編號四所示之物，係違禁物，應依刑法第38條第
    1 項第1 款規定沒收之；扣案如附表編號一、二所示之物，
    係被告所有供犯罪所用之物，依刑法第38條第1 項第2 款規
    定沒收之；扣案如附表編號五所示之物，係被告所有因犯罪
    所得之物，依刑法第38條第1 項第3 款規定沒收之。
據上論斷，應依刑事訴訟法第299 條第1 項前段，槍砲彈藥刀械
管制條例第13條第1 項、第5 項，刑法第11條前段、第25條第1
項、第47條第1 項、第42條第3 項前段、第38條第1 項第1 款、
第2 款、第3 款，判決如主文。
本案經檢察官陳啟能到庭執行職務
中    華    民    國    98    年    5     月    6     日
                  刑事第四庭    審判長法  官  莊鎮遠
                                      法  官  江振源
                                      法  官  蔡嘉裕
附表
┌──┬───────────────────────┐
│編號│扣案物名稱及數量                              │
├──┼───────────────────────┤
│ 一 │六角車刀支、支撐鋼架壹座、油壓機壹組、老虎鉗│
│    │壹支、砂輪機壹支、拋光機支、電鑽壹支、改造槍│
│    │械工具壹箱、護目鏡貳個、槍械雜誌肆本          │
├──┼───────────────────────┤
│ 二 │行動電話手機貳支（含門號0000000000、│
│    │0000000000晶片卡各壹片）            │
├──┼───────────────────────┤
│ 三 │仿ＢＥＲＥＴＴＡ廠Ｍ九型半自動手槍之槍枝支（│
│    │槍枝管制編號：0000000000、一一○二○│
│    │六四五一七、0000000000號，含彈匣陸個│
│    │，均缺撞針）                                  │
├──┼───────────────────────┤
│ 四 │土造金屬槍管支                              │
├──┼───────────────────────┤
│ 五 │現金壹萬柒仟元                                │
└──┴───────────────────────┘
以上正本證明與原本無異。
如不服本判決，應於收受本判決送達後10日內，向本院提出上訴
書狀（應敘述具體理由並附繕本）轉呈二審法院，其未敘述上訴
理由者，至遲應於上訴期間屆滿後20日內，向本院補提理由書狀
，切勿逕送二審法院。
中    華    民    國    98    年    5     月    6     日
                                    書記官  許倬維
附錄論罪科刑法條：
槍砲彈藥刀械管制條例第13條第1項、第5項
未經許可，製造、販賣或運輸槍砲、彈藥之主要組成零件者，處
3年以上10年以下有期徒刑，併科新台幣7百萬元以下罰金。
第1項至第3項之未遂犯罰之。


司法院資訊處製作；財團法人民間司法改革基金會備份。
